臺灣新北地方法院三重簡易庭民事判決
111年度重簡字第581號
原      告  陳仕軒  
被      告  楊定中  
上列當事人間請求侵權行為損害賠償事件，原告提起刑事附帶民
事訴訟（110年度交簡附民字第45號），經刑事庭裁定移送審理
，於民國111年6月23日言詞辯論終結，本院判決如下：
　　主　    文
一、被告應給付原告新臺幣（下同）6,950元，及自民國110年11
    月10日起至清償日止，按年息5％計算之利息。
二、原告其餘之訴駁回。
三、訴訟費用1,000元由被告負擔60元，餘由原告負擔。
四、本判決原告勝訴部分得假執行。
　　事實及理由
一、被告經合法通知，未於言詞辯論期日到場，核無民事訴訟法
　　第386條所列各款情事，爰依原告之聲請，由其一造辯論而
  　為判決。
二、原告主張：緣原告於民國109年9月18日遭被告駕駛車號000-
    0000號之汽車碰撞，致原告身體受傷，並受有醫療費用1,50
    0元、交通費用3,000元、工作損失22,100元、精神慰撫金5,
    000元、機車維修費55,150元、手機毀損2萬元、安全帽6,00
    0元、機車藍芽3,500元、衣物鞋包損壞8,000元等損害，為
    此爰依侵權行為法律關係，提起本件訴訟，並聲明：被告應
    給付原告124,250元，及自起訴狀繕本送達翌日起至清償日
    止按年息5％計算之利息等語。
三、本院之判斷：
　㈠按因故意或過失，不法侵害他人之權利者，負損害賠償責任
    。汽車、機車或其他非依軌道行駛之動力車輛，在使用中加
    損害於他人者，駕駛人應賠償因此所生之損害。民法第184
    條第1項前段及第191條之2前段分別定有明文。次按不法侵
    害他人之身體或健康者，對於被害人因此喪失或減少勞動能
    力，或增加生活上之需要時，應負損害賠償責任；不法侵害
    他人之身體、健康者，被害人雖非財產上之損害，亦得請求
    賠償相當之金額，民法第193條第1項、第195條第1項前段亦
    有明文。又損害賠償之債，以有損害之發生及有責任原因之
    事實，並二者之間有相當因果關係為其成立要件（最高法院
    30年上字第18號判例意旨參照）。末按當事人主張有利於己
    之事實者，就其事實有舉證之責任，民事訴訟法第277條前
    段著有規定，因此主張侵權行為損害賠償請求權之人，對於
    侵權行為之成立要件應負舉證責任（最高法院100年度台上
    字第328號裁判意旨參照）。
　㈡本件被告因過失傷害行為不法侵害原告之身體及健康，經本
    院110年度交簡字第1168號刑事判決處拘役20日，並得易科
    罰金確定，有前開案件判決書附卷可參（本院卷第13至15頁
    ），經本院調取本院110年度交簡字第1168號刑事卷宗資料
    核閱無訛，又被告經合法通知，未於言詞辯論期日到場，亦
    未提出書狀作何聲明或陳述以為爭執，依民事訴訟法第436
    條第2項準用同法第280條第3項、第1項之規定，視同自認，
    是堪認原告主張為真實，揆諸前開規定，被告自應負損害賠
    償責任。
　㈢茲就原告下列各請求項目及金額是否應予准許，分別審究如
    下：
　⒈醫療費用、交通費用：
　　原告主張因系爭事故受有醫療費用及交通費用之損害，固提
    出計程車車資收據，惟依本院110年度交簡字第1168號刑事
    判決認定，原告因系爭事故受有雙手肘擦傷、右手挫傷、左
    膝及左小腿擦傷、右踝挫傷等傷害一情雖可認定，然原告並
    未提出相關醫療費用收據，且亦未提出診斷證明書證明其因
    受有前開傷勢有無法行走而需交通工具代步之情形，是原告
    此部分請求尚難准許。
　⒉工作損失：
　　原告雖主張其因系爭事故受有13日未能工作之損失22,100元
    ，並提出員工在職證明單、存摺內頁影本等件在卷可參，惟
    原告未提出診斷證明書證明其因系爭事故所受傷勢有休養13
    日之必要，是原告請求13日不能工作損失尚難准許；惟系爭
    事故係發生於109年9月18日，致原告於當天未能到班，此有
    員工在職證明單可憑，是應堪認原告因系爭事故不能上班之
    天數為1日。又依原告提供之存摺內頁影本其7、8月之月薪
    分別為33,102元、33,103元，則日薪約為1,068元（計算式
    ：(33,102元＋33,103元)÷2÷31＝1,068元，元以下四捨五入）
    ，則原告所得請求之工作損失為1,068元。
　⒊精神慰撫金：
　　按不法侵害他人之身體、健康、名譽、自由、信用、隱私、
    貞操，或不法侵害其他人格法益而情節重大者，被害人雖非
    財產上之損害，亦得請求賠償相當之金額，民法第195條第1
    項定有明文；又慰撫金之核給標準，應斟酌雙方身分、地位
    及經濟狀況及其他各種情形核定之（最高法院47年台上字第
    1221號判例要旨可參）。本院審酌被告於前揭時地，因過失
    行為對原告身體造成傷害，致原告精神受相當程度之痛苦，
    及兩造之年齡、教育程度、經濟狀況等一切情狀，認原告請
    求被告賠償5,000元尚屬適當，應予准許。
　⒋機車維修費：
　　原告主張其所有之車號000-0000號機車（下稱系爭機車），
    因系爭事故受損，致其需支出修復費用55,150元等情業據其
    提出維修估價單可佐。按請求賠償物被毀損所減少之價額，
    雖得以修復費用為估定標準，但以必要者為限（例如修理材
    料以新品換舊品，應予折舊）。查被告因前開過失肇致本件
    車禍，並致系爭機車受有損害，則被告自應就系爭機車損害
    負賠償責任。本件系爭機車之修復費用55,150元。依行政院
    所頒固定資產耐用年數表及固定資產折舊率之規定，機械腳
    踏車之耐用年數為3年，依定率遞減法每年折舊536/1000，
    其最後1年之折舊額，加歷年折舊累積額，總和不得超過該
    資產成本原額9/10，是其殘值為1/10，且固定資產提列折舊
    採用定率遞減法則者，以1年為計算單位，其使用期限未滿1
    年者，按實際使用之月數相當於全年之比例計算之，不滿1
    月者，以1月計。又系爭機車係105年9月出廠，有行車執照
    存卷可參，迄本件車禍發生時即109年9月18日，已使用逾3
    年，則材料扣除折舊後之價值應為資產成本額之1/10，即5,
    515元（計算式如下：55,150元×1/10＝5,515元）是以系爭機
    車之必要修復費用為5,515元。
　⒌手機、安全帽、機車藍芽、衣物鞋包損壞：
　　原告固請求因系爭事故致手機、安全帽、機車藍芽、衣物鞋
    包損壞之賠償，惟原告就此並未提出任何證據，以證明前開
    財物確係因系爭事故毀損，亦未提出財物價值、使用期間之
    相關事證，致本院無從認定前開財物確有因系爭事故毀損而
    致原告受有損害，從而，原告此部分請求亦難准許。
　⒍綜上，原告因系爭事故所致傷害，因而得請求之損害賠償金
    額為11,583元（計算式：1,068元＋5,000元＋5,515元＝11,583
    元）。
  ㈣次按損害之發生或擴大，被害人與有過失者，法院得減輕賠
    償金額，或免除之；前2項之規定，於被害人之代理人或使
    用人與有過失者，準用之，民法第217條第1項、第3項定有
    明文，亦即在適用民法第217條時，損害賠償權利人之代理
    人或使用人之過失，可視同損害賠償權利人之過失，適用過
    失相抵之法則。經查本件車禍，被告固有左轉彎車不讓直行
    車先行及未至路口中心處搶先左轉之過失，惟查依系爭事故
    初步分析研判表記載，原告亦有超速行駛之疏失，故就系爭
    事故之發生原告亦有疏失。本院審酌被告與原告之過失情形
    及原因力大小，應負擔之過失責任分別為60％、40％。基此，
    經過失相抵後，原告得訴請被告賠償之金額為6,950元（計
    算式：11,583元×60％＝6,950元，元以下四捨五入）。逾此範
    圍之請求，則不應准許。
四、綜上所述，原告依侵權行為之法律關係，請求被告給付6,95
    0元，及自起訴狀繕本送達被告翌日即110年11月10日（110
    年度交簡附民字第45號卷第7頁）起至清償日止，按年息5％
    計算之利息，為有理由，應予准許。逾此部分請求，則屬無
    據，爰予駁回。
五、本件原告勝訴部分，係適用簡易訴訟程序所為被告敗訴之判
    決，依民事訴訟法第389條第1項第3款之規定，應依職權宣
    告假執行。
六、又原告請求之給付，係刑事附帶民事訴訟經刑事庭裁定移送
    前來，依法免納裁判費，附此敘明。至原告請求財物損失部
    分，非屬附帶民事部分，依職權確定訴訟費用為1,000元（
    第一審裁判費），其中60元由被告負擔，其餘由原告負擔。
中　　華　　民　　國　　111 　年　　7 　　月　　14　　日
                  三重簡易庭  法  官  王凱俐
以上正本係照原本作成。
如不服本判決，應於送達後20日內，向本院提出上訴狀並表明上
訴理由，如於本判決宣示後送達前提起上訴者，應於判決送達後
20日內補提上訴理由書（須附繕本）。
如委任律師提起上訴者，應一併繳納上訴審裁判費。
中　　華　　民　　國　　111 　年　　7 　　月　　14　　日
                              書記官　李采錡